# 水电费是否是非经营性资金占用及披露

提问人：michaelhtts 时间：2016-03-22 21:30:49
公司子公司租用公司厂房，同时负担产生的水电费。水务公司及供电局是直接开给母公司，母公司缴纳全部费用，再按照厂房所负担的部分向子公司开票收取其相应应该负担的部分。
根据《关于集中解决上市公司资金被占用和违规担保问题的通知》（证监公司字[2005]37号），非经营性资金占用是指上市公司为大股东及其附属企业垫付的工资、福利、保险、广告等费用和其他支出；代大股东及其附属企业偿还债务而支付的资金；有偿或无偿、直接或间接拆借给大股东及其附属企业的资金；为大股东及其附属企业承担担保责任而形成的债权；其他在没有商品和劳务对价情况下提供给大股东及其附属企业使用的资金或证券监管机构认定的其他非经营性资金占用。
请问母公司这样先垫付水电费再收取费用的方式是否是子公司对母公司的非经营性资金占用，要在资金占用的表的上市公司的子公司及其附属企业部分进行披露？

回答人：chenyiwei
根据中国证监会《关于集中解决上市公司资金被占用和违规担保问题的通知》（证监公司字[2005]37号），非经营性占用资金是指上市公司为实际控制人、控股股东及其附属企业垫付的工资、福利、保险、广告等费用和其他支出；代实际控制人、控股股东及其附属企业偿还债务而支付的资金；有偿或者无偿直接或者间接拆借给实际控制人、控股股东及其附属企业的资金；为实际控制人、控股股东及其附属企业承担担保责任而形成的债权；其他在没有商品和劳务对价情况下提供给实际控制人、控股股东及其附属企业使用的资金。"上市公司的子公司及其附属企业"占用上市公司资金情况，仅需要填列"非经营性占用"的情况。
如果母公司垫付的水电费等能够在合理时间内从子公司收回，则可以不算做非经营性资金占用，属于经营性往来，故可以不纳入此表。